【裁判字號】    95,易,1169
【裁判日期】    951014
【裁判案由】    竊盜
【裁判全文】
臺灣桃園地方法院刑事判決              95年度易字第1169號
公  訴  人  臺灣桃園地方法院檢察署檢察官
被      告  甲○○
本院公設辯護人  彭詩雯
上列被告因竊盜案件，經檢察官提起公訴（95年度偵字第17559
號），被告於本院行準備程序中就被訴事實為有罪之陳述，由本
院合議庭裁定由受命法官獨任進行簡式審判程序，後經檢察官聲
請依協商程序判決，本院判決如下：
    主      文
甲○○犯如附表所示之罪，累犯，處如附表所示之刑，如易科罰
金，各以附表所示之標準折算壹日。應執行有期徒刑柒月，如易
科罰金，以銀元參佰元即新臺幣玖佰元折算壹日。
    事實及理由
一、甲○○前因竊盜案件，經本院以94年度桃簡字第1955號判決
    判處有期徒刑5 月確定，甫於民國95年6 月9 日執行完畢；
    竟不知悔改，意圖為自己不法之所有，基於竊盜之犯意，分
    別於附表所示時、地，以各該方法徒手竊取他人所有之物（
    編號1 部分得手，編號2 、3 部分未及得手而未遂）。嗣於
    同年8 月17日晚上7 時許，因車主乙○○當場發覺其正欲行
    竊，而報警查獲上情。案經桃園縣政府警察局平鎮分局報請
    本院檢察署檢察官偵查起訴。
二、證據名稱：
（一）證人即被害人丙○○、乙○○之警詢證詞。
（二）被告甲○○於警、偵訊及本院中之自白。
（三）查獲照片1張。
三、本件經檢察官與被告於審判外達成協商之合意，且被告業已
    認罪，其合意內容為：被告願受之科刑範圍為有期徒刑7 月
    。經查上開合意並無刑事訴訟法第455 條之4 第1 項所列情
    形之一，檢察官聲請改依協商程序而為判決，本院爰不經言
    詞辯論，於協商合意範圍內為協商判決，合先敘明。
四、查被告前因竊盜案件，經本院以94年度桃簡字第1955號判決
    判處有期徒刑5 月確定，於95年6 月9 日執行完畢，此有臺
    灣高等法院被告前案紀錄表1 份可按，於5 年內故意再犯本
    件最重本刑為有期徒刑以上之罪，依修正前刑法第47條（附
    表編號1 犯行）及修正後刑法第47條第1 項（附表編號2 、
    3 之犯行），均為累犯，應依各該規定加重其刑。
五、被告所為如附表所示之3 件竊盜犯行，分為95年7 月1 日刑
    法修正施行前（編號1） 及後（編號2 、3） 所為，應分論
    併罰，故各應依修正前刑法第41條第1 項前段及修正後第41
    條第1 項前段規定，各諭知如附表所示之易科罰金折算標準
    ；而3 罪合併定應執行之刑已逾6 月，依據刑法施行法第3
    條之1 第3 項規定，應適用修正前之刑法第41條第2 項規定
    ，亦即，仍得宣告易科罰金；至於其折算標準，綜合比較刑
    法第51條第5 款修正前、後之規定，仍係舊法為有利（數罪
    併罰有期徒刑合併定刑之上限僅20年），故整體適用法律併
    依歷來最高法院就易刑處分折算標準不同時認應採最有利說
    之原則，仍應就所定應執行之刑，依修正前刑法第41條第1
    項前段規定，諭知如主文所示之折算標準。
六、至於被告所有且供其行竊之用之鑰匙1 支，因未扣案，且被
    告陳明業已丟棄，故不併予宣告沒收，附此敘明。
七、應適用之法條：刑事訴訟法第273 條之1 第1 項、第455 條
    之2 第1 項、第455 條之4 第2 項、第455 條之8 、第455
    條之11第2 項，修正後刑法第2 條第1 項前段、第47條第1
    項、第41條第1 項前段，刑法第320 條第1 項、第3 項，修
    正前刑法第47條、第51條第5 款、第41條第1 項前段、第2
    項，刑法施行法第1 條之1 第1 項、第2 項前段、第3 條之
    1 第3 項，罰金罰鍰提高標準條例第1 條前段，修正前罰金
    罰鍰提高標準條例第2 條，逕以判決處如主文所示之刑。
八、協商判決除有刑事訴訟法第455 條之4 第1 項第1 款於本訊
    問程序終結前，被告撤銷協商合意或檢察官撤回協商聲請者
    ；第2 款被告協商之意思非出於自由意志者；第4 款被告所
    犯之罪非第455 條之2 第1 項所定得以聲請協商判決者；第
    6 款被告有其他較重之裁判上一罪之犯罪事實者；第7 款法
    院認應諭知免刑或免訴、不受理者情形之一，及違反同條第
    2 項「法院應於協商合意範圍內為判決；法院為協商判決所
    科之刑，以宣告緩刑或二年以下有期徒刑、拘役或罰金為限
    」之規定者外，不得上訴。
九、本件如得上訴，而如不服本件判決，得自收受判決送達之日
    起10日內，向本院提出上訴書狀（須附繕本），上訴於第二
    審法院。
中    華    民    國    95    年    10    月    14    日
                  刑事第五庭    法  官  吳勇毅
以上正本證明與原本無異。
                                書記官  陳夏施
中    華    民    國    95    年    11    月    2     日
附錄本件論罪科刑法條全文：
中華民國刑法第320條
（普通竊盜罪、竊佔罪）
意圖為自己或第三人不法之所有，而竊取他人之動產者，為竊盜
罪，處5 年以下有期徒刑、拘役或 5 百元以下罰金。
意圖為自己或第三人不法之利益，而竊佔他人之不動產者，依前
項之規定處斷。
前二項之未遂犯罰之。
附表：
┌──┬──────┬────────┬────┬────┬───┬────┐
│編號│ 時間、地點 │    犯罪行為    │所犯法條│累犯依據│宣告刑│易科罰金│
│    │            │                │        │        │      │折算標準│
├──┼──────┼────────┼────┼────┼───┼────┤
│ 1  │95年6 月15日│利用丙○○所有車│刑法第32│修正前刑│肆月  │銀元參佰│
│    │上午8時許   │牌號碼4779-HD 號│0 條第1 │法第47條│      │元即新臺│
│    │            │自小客車未上鎖之│項竊盜罪│        │      │幣玖佰元│
│    │桃園縣平鎮市│際，進入車內徒手│        │        │      │        │
│    │貿易西路籃球│竊取新臺幣50元及│        │        │      │        │
│    │場旁        │巧克力1盒得手。 │        │        │      │        │
├──┼──────┼────────┼────┼────┼───┼────┤
│ 2  │95年8 月16日│以被告所有之鑰匙│刑法第32│修正後刑│參月  │新臺幣壹│
│    │上午6 時許  │（未扣案，業已丟│0 條第3 │法第47條│      │仟元    │
│    │            │棄）1 支開啟編號│項、第1 │第1項   │      │        │
│    │桃園縣平鎮市│1 之車輛車門，進│項竊盜未│        │      │        │
│    │貿易西路籃球│入其內著手行竊，│遂罪    │        │      │        │
│    │場旁        │但未及得手即遭人│        │        │      │        │
│    │            │發覺而逃逸。    │        │        │      │        │
├──┼──────┼────────┼────┼────┼───┼────┤
│ 3  │95年8 月17日│以同編號2 之鑰匙│刑法第32│修正後刑│參月  │新臺幣壹│
│    │晚上7 時許  │開啟乙○○所有車│0 條第3 │法第47條│      │仟元    │
│    │            │牌號碼FR-1055 號│項、第1 │第1項   │      │        │
│    │桃園縣平鎮市│自小客貨車車門，│項竊盜未│        │      │        │
│    │貿易西路籃球│進入其內著手行竊│遂罪    │        │      │        │
│    │場旁        │，但未及得手即遭│        │        │      │        │
│    │            │乙○○當場發覺。│        │        │      │        │
└──┴──────┴────────┴────┴────┴───┴────┘


司法院資訊處製作；財團法人民間司法改革基金會備份。
